【裁判字號】    92,小上,69
【裁判日期】    921222
【裁判案由】    損害賠償
【裁判全文】
臺灣臺中地方法院民事裁定  九十二年度小上字第六九號
    上  訴  人  甲○○
    被  上訴人  榮南產物保險股份有限公司台中分公司
    法定代理人  鄭茂樹
右當事人間請求損害賠償事件，上訴人對於中華民國九十二年七月二十一日本院豐原
簡易庭九十二年度豐小字第二七０號第一審小額民事判決，提起上訴，本院裁定如左
：
    主      文
上訴駁回。
第二審訴訟費用新臺幣貳佰柒拾陸元由上訴人負擔。
    理      由
一、按對於小額程序之第一審裁判之上訴或抗告，非以其違背法令為理由，不得為之
    ；又上訴狀內應記載上訴理由，表明(一)原判決所違背之法令及其具體內容。(二)依
    訴訟資料可認為原判決有違背法令之具體事實。民事訴訟法第四百三十六條之二
    十四第二項、第四百三十六條之二十五分別定有明文。又所謂判決有違背法令，
    乃指判決不適用法規或適用不當，亦為同法第四百六十八條所明定，又依同法第
    四百三十六條之三十二第二項之規定，此亦為小額事件之上訴程序所準用。而以
    判決有不適用法規或適用不當為上訴理由時，其上訴狀或理由書應有具體之指摘
    ，並揭示該法規之條項或內容，若係成文法以外之法則，應揭示該法則之旨趣，
    倘為司法院解釋或最高法院之判例，則應揭示該判解之字號或其內容，如依民事
    訴訟法第四百六十九條所列第一款至第五款理由提起上訴時（第六款未準用，參
    照民事訴訟法第四百三十六條之三十二第二項規定），其上訴狀或理由書應揭示
    合於該條款之事實，上訴理由狀如未依此項方法表明者，即難認為已對原判決之
    違背法令有具體之揭示，其上訴自難認為合法，最高法院著有七十一年台上字第
    三一四號判例可資參照。次按上訴狀內未表明上訴理由者，上訴人應於提起上訴
    二十日內提出理由書於原審法院，未提出者，毋庸命其補正；上訴不合程式或已
    逾期間或法律上不應淮許者，第二審法院應以裁定駁回之；民事訴訟法第四百七
    十一條第一項、第四百四十四條第一項前段，亦有明文。且此於小額事件之上訴
    程序亦準用之，參照民事訴訟法第四百三十六條之三十二第二項之規定自明。
二、上訴意旨略以：上訴人之車輛行駛於被上訴人承保由訴外人黃正堯駕駛之車輛前
    ，並無行駛在後之事實，且上訴人依序遵行方向，在單行道右轉專用道右轉，車
    體已進入大連路一段直行，依上訴人車體受損係後端右門車凹陷，足證上訴人係
    遭被上訴人承保之前揭車輛右轉搶道追撞，原審判決認為上訴人於駕車右轉時未
    注意右側來車與有過失，應負十分之三過失責任，此一判斷結論，與肇事實情不
    符，且上訴人右轉已進入大連路一段直行，車後視鏡之視線亦有死角，自無可能
    防範後車，而上訴人車輛亦有損害，對被上訴人承保汽車有請求權，應予扣款付
    修云云，查本件上訴人雖提出前揭上訴意旨所載事由，而主張原審判決違誤云云
    ，然稽之原審判決已就肇事情節審認而定其過失比例之分擔，而上訴人於原審時
    亦未就其損害部分主張抵銷等情，有原審判決及言詞辯論筆錄在卷可按，上訴人
    上訴內容並未具體指出原判決所違背之法令及其具體內容、依訴訟資料可認為原
    判決有違背法令之具體事實，揆諸前揭說明，其上訴自屬不合法合法，應予駁回
    。
三、據上論結，本件上訴為不合法，依民事訴訟法第四百三十六條之三十二第一、二
    項、第四百四十四條第一項、第四百七十一條第一項、第九十五條、第七十八條
    、第四百三十六條之十九第一項，裁定如主文。
中      華      民      國    九十二    年      十二    月      二十二  日
                                臺灣臺中地方法院民事第三庭
~B審判長法官  張瑞蘭
~B法      官  林宗成
~B法      官  張國華
右為正本係照原本作成
本件裁定不得抗告
中      華      民      國    九十二    年      十二    月      二十二  日
~B法院書記官


司法院資訊處製作；財團法人民間司法改革基金會備份。
